臺灣臺中地方法院刑事判決
111年度交易字第419號
公  訴  人  臺灣臺中地方檢察署檢察官
被      告  陳聰明


上列被告因公共危險案件，經檢察官提起公訴（111年度速偵字
第505號），本院判決如下：
    主    文
陳聰明駕駛動力交通工具而吐氣所含酒精濃度達每公升零點二五
毫克以上，累犯，處有期徒刑捌月。
    犯罪事實
一、陳聰明自民國111年1月24日7時許起至同日14時許止，在其
    位於臺中市○○區○○路0段000巷00弄00號之住處內，飲用啤酒
    後，吐氣所含酒精濃度已達每公升0.25毫克以上，仍於同日18
    時30分許，騎乘電動自行車上路。嗣於同日18時58分許，途
    經臺中市龍井區水裡社路與龍目井巷交岔路口時，為警攔查
    ，發現其身上酒氣濃厚，遂於同日19時4分許，對其施以吐
    氣酒精濃度測試，測得其吐氣所含酒精濃度為每公升0.46毫
    克，而查悉上情。
二、案經臺中市政府警察局烏日分局報告臺灣臺中地方法院檢察
    署檢察官偵查起訴。
    理    由
一、本案以下所引用被告以外之人於審判外之言詞或書面陳述，
    檢察官、被告均同意作為證據，且經本院於審理時當庭直接
    提示而為合法之調查，檢察官、被告均未於言詞辯論終結前
    聲明異議，本院審酌前開證據作成或取得之狀況，並無非法
    或不當取證之情事，且亦無顯不可信之情況，故認為適當而
    均得以作為證據，依刑事訴訟法第159條之5規定，均具有證
    據能力。又本案以下引用之非供述證據，均與本案待證事實
    具有關聯性，檢察官、被告皆不爭執其證據能力，且無證據
    證明有何偽造、變造或公務員違法取得之情事，復經本院依
    法踐行調查證據程序，自得作為證據，而有證據能力。
二、上開犯罪事實，業據被告陳聰明迭於警詢、偵查中及本院審
    理時坦承不諱（見偵卷第27至30、65頁，本院卷第30頁），
    並有當事人酒精測定紀錄表、臺中市政府警察局舉發違反道
    路交通管理事件通知單各1份在卷可稽（見偵卷第31、33頁
    ），足徵被告之任意性自白與事實相符，堪予採信。綜上，
    本案事證明確，被告犯行堪以認定，應予依法論科。
三、論罪科刑：
(一)按行為後法律有變更者，適用行為時之法律。但行為後之法
    律有利於行為人者，適用最有利於行為人之法律，刑法第2
    條第1項定有明文。查被告行為後，刑法第185條之3業於111
    年1月28日修正公布，並自111年1月30日起生效施行。修正
    前刑法第185條之3第1項之法定刑為「2年以下有期徒刑，得
    併科20萬元以下罰金。」，修正後之法定刑則為「3年以下
    有期徒刑，得併科30萬元以下罰金。」，經比較新舊法，修
    正後刑法第185條之3第1項規定並無有利於被告之情形，依
    刑法第2條第1項前段規定，自應適用行為時法即修正前刑法
    第185條之3第1項之規定。
(二)核被告所為，係犯修正前刑法第185條之3第1項第1款吐氣所
    含酒精濃度達每公升0.25毫克以上而駕駛動力交通工具罪。
(三)被告前因酒後駕車之公共危險案件，經本院以106年度交易
    字第1897號判決判處有期徒刑6月併科罰金新臺幣8萬元確定
    ，於107年7月28日徒刑執行完畢乙情，有臺灣高等法院被告
    前案紀錄表1份附卷足憑，其於徒刑執行完畢後，5年內故意
    再犯本案有期徒刑以上之罪，依刑法第47條第1項之規定，
    為累犯。另參以司法院大法官釋字第775號解釋之意旨，審
    酌被告於前案執行完畢後，未生警惕，故意再為本案同類型
    犯罪，足見前罪之徒刑執行成效不彰，其對刑罰之反應力顯
    然薄弱，衡量本案犯罪情節及所侵害之法益，予以加重最低
    本刑並無罪刑不相當之情事，爰依前揭規定加重其刑。
(四)爰審酌被告已有多次酒後駕車公共危險案件之科刑及執行紀
    錄，足見其對於飲酒後酒精濃度超出一定標準，不得駕駛動
    力交通工具之法律規範，知之甚稔，仍不知警惕，於酒後貿
    然騎乘電動自行車上路，且本案係第6次為酒後駕車犯行，
    顯漠視一般往來之公眾及駕駛人之用路安全，圖存僥倖之心
    態可議，行為應予非難，不宜輕縱，兼衡其經測得之吐氣所
    含酒精濃度達每公升0.46毫克、自述之教育程度、職業、家
    庭經濟生活狀況（見本院卷第31頁）及犯後坦承犯行之態度
    等一切情狀，量處如主文所示之刑，以示懲儆。　
據上論斷，應依刑事訴訟法第299條第1項前段，刑法第2條第1項
前段、(修正前)第185之3第1項第1款、第47條第1項，刑法施行
法第1條之1第1項，判決如主文。
本案經檢察官何采蓉提起公訴，檢察官藍獻榮到庭執行職務。
中　　華　　民　　國　　111　　年　4   　月　　 29　　日
                  刑事第七庭    法　官  尚安雅
以上正本證明與原本無異。
如不服本判決應於收受送達後20日內向本院提出上訴書狀，並應
敘述具體理由；其未敘述上訴理由者，應於上訴期間屆滿後20日
內向本院補提理由書（均須按他造當事人之人數附繕本）「切勿
逕送上級法院」。
                        　　　　書記官  鐘麗芳
中　　華　　民　　國　　111 　年　　5 　　月　　2 　　日
附錄本案論罪科刑法條：
修正前刑法第185條之3第1項
駕駛動力交通工具而有下列情形之一者，處2年以下有期徒刑，
得併科20萬元以下罰金：
一、吐氣所含酒精濃度達每公升零點二五毫克或血液中酒精濃度
    達百分之零點零五以上。
二、有前款以外之其他情事足認服用酒類或其他相類之物，致不
    能安全駕駛。
三、服用毒品、麻醉藥品或其他相類之物，致不能安全駕駛。